臺灣高等法院臺中分院刑事判決　　　　　　　　　九十三年度交上易字第五三一號
　　上　訴　人
　　即　被　告　乙○○
右上訴人因過失傷害案件，不服臺灣彰化地方法院九十三年度交易字第二二號中華民
國九十三年三月四日第一審判決（起訴案號：臺灣彰化地方法院檢察署九十二年度偵
字第六三五七號），提起上訴，本院判決如左：
    主      文
上訴駁回。
乙○○緩刑參年。
    事      實
一、乙○○之小型車駕駛執照業經註銷，已無駕駛執照，其固係以水電工為業，惟平
    日尚駕駛汽車載運水電材料至工地工作，駕駛車輛為其附隨業務，係從事業務之
    人，其於民國（下同）九十一年五月十三日上午九時許，駕駛車牌號碼ＱＵ─二
    六四八號自用小貨車，沿彰化縣埤頭鄉○○○路由西往東方向行駛，途經該路段
    與稻香路之交岔路口時，本應遵守閃光黃燈之指示，減速接近，注意安全，小心
    通過，且依當時天候晴、日間有自然光線、路面乾燥、無缺陷、無障礙物、視距
    良好等一切情狀，並無不能注意之情事，乙○○竟疏未注意及此，於行經閃光黃
    燈交岔路口未減速接近小心通過即貿然通過上開交岔路口，適有亦未領有重型機
    車駕駛執照之甲○○騎乘車牌號碼ＯＷＱ─九九三號重型機車，沿稻香路由南往
    北方向行駛，亦疏未注意行經閃光紅燈交岔路口之支線道上，應先停止於交岔路
    口前，讓幹道車先行，而未停讓幹道車之乙○○所駕駛之自用小貨車先行，二車
    於通過上開路口，均因避煞不及而發生碰撞，致甲○○人車倒地後受有腦外傷併
    蜘蛛網膜下腔出血及硬腦膜下出血、第四腰椎滑脫等傷害。
二、案經被害人甲○○訴由彰化縣警察局北斗分局報請臺灣彰化地方法院檢察署檢察
    官偵查起訴。
    理      由
一、本件被告乙○○於原審準備程序中，先就右揭犯罪事實為有罪之陳述，且所犯係
    死刑、無期徒刑、最輕本刑為三年以上有期徒刑以外之罪，經原審合議庭依刑事
    訴訟法第二百七十三條之一第一項之規定，裁定由法官一人進行簡式審判程序，
    先此敘明。
二、訊據被告乙○○對於右揭事實除辯稱非從事業務駕車外，其餘坦承不諱，核與告
    訴人甲○○及其代理人吳秀蘭指訴情節大致相符，並有道路交通事故調查報告表
    、診斷書及照片多幀附卷可資佐證。按汽車行駛至交岔路口，其行進、轉彎應遵
    守燈光號誌；而閃光黃燈表示警告車輛應減速接近，注意安全，小心通過，道路
    交通安全規則第一百零二條第一項第一款及道路交通標誌標線號誌設置規則第二
    十一條第一項第一款分別定有明文。本件被告無駕照駕駛自用小貨車，行經閃光
    黃燈交岔路口未減速接近小心通過，致遇狀況未及煞避，為肇事次因；被害人甲
    ○○無駕照騎乘重型機車至閃光紅燈交岔路口，支道車未停讓幹道車先行，為肇
    事主因，本件經送鑑定之結果亦同此認定，此有台灣省彰化縣區車輛行車事故鑑
    定委員會九十二年九月二十二日彰鑑字第九二０七三三號函覆鑑定意見書及台灣
    省車輛行車事故覆議鑑定委員會九十二年十二月二十二日府覆議字第九二一一二
    七二號函各一份在卷可稽，是以本件縱令告訴人甲○○亦有無駕照騎乘重型機車
    至閃光紅燈交岔路口，支道車未停讓幹道車先行之不當情形，對於本件車禍之發
    生雖與有過失，然亦無解於被告於本件車禍之過失責任。且被告之過失行為與告
    訴人之受傷間，具有相當因果關係。綜上所述，本件事證已臻明確，被告犯行堪
    予認定。
三、本件被告固係以水電工為業，惟平日尚駕駛汽車載運水電材料至工地工作，駕駛
    車輛為其附隨業務，係從事業務之人，故其係從事駕駛業務之人，核其開車肇事
    ，致人受傷，核其所為係犯刑法第二百八十四條第二項前段之從事業務之人，因
    業務上之過失傷害人罪。又本件業經公訴人當庭更正起訴法條為刑法第二百八十
    四條第二項前段之業務過失傷害罪嫌，附此敘明。查被告之小型車駕駛執照業經
    註銷，已無駕駛執照駕車，此業據被告供承不諱，被告無照駕車因而致人受傷，
    依法應負刑事責任，應依道路交通管理處罰條例第八十六條第一項之規定，加重
    其刑。原審依刑法第二百八十四條第二項前段、第四十一條第一項前段，道路交
    通管理處罰條例第八十六條第一項，罰金罰鍰提高標準條例第一條前段、第二條
    ，審酌被告過失之情節、所生損害、至今仍未能與告訴人達成和解及犯罪後之態
    度等一切情狀，量處如原審主文所示之刑，並諭知易科罰金之折算標準，核其認
    事用法，並無不合，量刑亦甚妥適，被告上訴以其非從事駕駛業務之人，原審判
    決量刑過重等語，惟查被告於原審已供稱：當時我是在做水電工，所以案發的時
    候我是要去拿材料，當天我是要去拿電線，幫別人換電線等語，足證被告係駕車
    ，以從事水電工做之業務，所辯非從事業務駕車云云，即不足採，又原審量刑妥
    適，被告上訴為無理由，應予駁回。又查被告未曾受有期徒刑以上刑之宣告，有
    卷內前科表可查，被告事後已與被害人達成民事和解，有調解書在卷可稽，被告
    經此偵審教訓，應知警惕諒無再犯之虞，本院認所宣告之刑，以暫不執行為適當
    ，併諭知緩刑三年，以勵自新。
四、據上論斷，應依刑事訴訟法第三百六十八條、刑法第七十四條第一款，判決如主
    文。
本案經檢察官丙○○到庭執行職務。
中      華      民      國      九十三  年      六      月      十五    日
                                臺灣高等法院臺中分院刑事第三庭
                                      審判長法  官  陳  朱  貴
                                            法  官  廖  柏  基
                                            法　官　劉　連　星
右正本證明與原本無異。
不得上訴。
                                            書記官　李　妍　嬅
中      華      民      國      九十三  年      六      月      十六    日
附錄本案論罪科刑法條全文
刑法第二百八十四條
因過失傷害人者，處六月以下有期徒刑、拘役或五百元以下罰金。致重傷者，處一年
以下有期徒刑、拘役或五百元以下罰金。
從事業務之人，因業務之過失傷害人者，處一年以下有期徒刑、拘役或一千元以下罰
金。致重傷者，處三年以下有期徒刑、拘役或二千元以下罰金。
                                                                        Ａ
